【裁判字號】    99,易,2296
【裁判日期】    990921
【裁判案由】    毒品危害防制條例
【裁判全文】
臺灣臺北地方法院刑事判決              99年度易字第2296號
公  訴  人  臺灣臺北地方法院檢察署檢察官
被      告  甲○○
上列被告因違反毒品危害防制條例案件，經檢察官提起公訴（九
十九年度毒偵字第二八四○號），本院判決如下：
    主      文
甲○○施用第二級毒品，累犯，處有期徒刑肆月，如易科罰金，
以新臺幣壹仟元折算壹日。
    事實及理由
一、本案犯罪事實除起訴書犯罪事實欄一第一至三行所載之「甲
    ○○前曾犯竊盜案件，經臺灣臺北地方法院以九十三年度易
    字第四一一號判處有期徒刑一年二月確定，於民國九十四年
    七月二十二日執行完畢。」應予補充更正為「甲○○於民國
    九十一年間，因犯竊盜罪，經臺灣臺北地方法院以九十一年
    度易緝字第九七號判決判處有期徒刑八月確定；於九十四年
    間，因犯竊盜罪，經臺灣臺北地方法院以九十三年度易字第
    四一一號判決判處有期徒刑一年二月，嗣經臺灣高等法院以
    九十三年度上易字第一五七四號判決撤銷改判為有期徒刑一
    年二月確定，此二案件再經臺灣高等法院以九十四年度聲字
    第三二七號裁定定應執行刑有期徒刑一年九月確定，於九十
    四年七月二十二日縮刑期滿，同年月二十三日因徒刑執行完
    畢出監。」，起訴書犯罪事實欄一第八行所載之「第二級毒
    品安非他命、甲基安非他命」應予更正為「第二級毒品甲基
    安非他命」，且引用如附件所示之起訴書之記載外，另補充
    記載如下：甲○○有違反麻醉藥品管理條例案件前科，於九
    十八年十二月間，因犯施用第二級毒品罪，經本院以九十八
    年度簡字第五一二五號簡易判決判處有期徒刑三月確定，於
    九十九年八月二十四日縮刑期滿徒刑執行完畢出監。員警於
    徵得甲○○同意採尿送驗，經警將所採尿液送臺灣尖端先進
    生技醫藥股份有限公司檢驗後呈安非他命類（安非他命、甲
    基安非他命）陽性反應，始悉此情。
二、證據名稱：
(一)被告甲○○於警詢、偵訊及本院審理中之自白（見本院九十
    九年九月七日審判筆錄）。
(二)臺灣尖端先進生技醫藥股份有限公司九十九年六月四日濫用
    藥物檢驗報告。
(三)本院九十七年度毒聲字第二七六號刑事裁定、臺灣臺北地方
    法院檢察署檢察官九十七年度毒偵字第四九八號不起訴處分
    書、本院九十八年度簡字第五一二五號刑事簡易判決。
三、按甲基安非他命為毒品危害防制條例第二條第二項第二款所
    稱之第二級毒品。核被告所為，係犯毒品危害防制條例第十
    條第二項之施用第二級毒品罪。其持有第二級毒品甲基安非
    他命之低度行為為施用第二級毒品甲基安非他命之高度行為
    所吸收，不另論罪。查被告於九十一年間，因犯竊盜罪，經
    本院以九十一年度易緝字第九七號判決判處有期徒刑八月確
    定；於九十四年間，因犯竊盜罪，經本院以九十三年度易字
    第四一一號判決判處有期徒刑一年二月，嗣經臺灣高等法院
    以九十三年度上易字第一五七四號判決撤銷改判為有期徒刑
    一年二月確定，此二案件再經臺灣高等法院以九十四年度聲
    字第三二七號裁定定應執行刑有期徒刑一年九月確定，於九
    十四年七月二十二日縮刑期滿，同年月二十三日因徒刑執行
    完畢出監，有臺灣高等法院被告前案紀錄表在卷可按，其受
    徒刑之執行完畢，五年以內故意再犯有期徒刑以上之罪，為
    累犯，應依刑法第四十七條第一項之規定，加重其刑。爰審
    酌被告前受觀察勒戒之矯治處遇及刑罰科處後，猶為本案之
    施用第二級毒品甲基安非他命之行為，然其所為主要係戕害
    自身，並未直接積極損害他人之利益，犯罪之動機、目的、
    手段、生活狀況、國中肄業之智識程度暨其犯罪後於本院審
    理中坦承犯行之態度等一切情狀，量處如主文所示之刑，並
    諭知易科罰金之折算標準。
四、本案為諭知有期徒刑得易科罰金之有罪判決，爰依刑事訴訟
    法第三百十條之一之規定為判決之記載，附此敘明。
據上論斷，應依刑事訴訟法第二百八十四條之一、第二百九十九
條第一項前段、第三百十條之一第一項、第二項，毒品危害防制
條例第十條第二項，刑法第十一條前段、第四十七條第一項、第
四十一條第一項前段，判決如主文。
本案經檢察官高一書到庭執行職務
中    華    民    國    99    年    9     月    21    日
                  刑事第十一庭  法  官  黃紹紘
以上正本證明與原本無異。
如不服本判決應於收受送達後十日內向本院提出上訴書狀，並應
敘述具體理由；其未敘述上訴理由者，應於上訴期間屆滿後二十
日內向本院補提理由書（均須按他造當事人之人數附繕本）「切
勿逕送上級法院」。告訴人或被害人如對於本判決不服者，應具
備理由請求檢察官上訴，其上訴期間之計算係以檢察官收受判決
正本之日期為準。
                                書記官  陳靜君
中    華    民    國    99    年    9     月    29    日
附錄本案論罪科刑所犯法條全文
毒品危害防制條例第十條
施用第一級毒品者，處六月以上五年以下有期徒刑。
施用第二級毒品者，處三年以下有期徒刑。
附件：
臺灣臺北地方法院檢察署檢察官起訴書
                                    99年度毒偵字第2840號
    被      告  甲○○  男  33歲（民國○○年○月○○日生）
                        住臺北市○○區○○路5段150巷臨82
                          號
                        （現另案在臺灣臺北監獄執行中）
                        國民身分證統一編號：Ｚ000000000號
上列被告因毒品危害防制條例案件，已經偵查終結，認應該提起
公訴，茲將犯罪事實及證據並所犯法條分敘如下：
        犯罪事實
一、甲○○前曾犯竊盜案件，經臺灣臺北地方法院以93年度易字
    第411號判處有期徒刑1年2月確定，於民國94年7月22日執行
    完畢。其另因施用毒品案件，經依臺灣臺北地方法院以97年
    度毒聲字第 276號裁定送觀察、勒戒後，認無繼續施用毒品
    傾向，於97年 7月14日執行完畢釋放，並由本署檢察官於97
    年7月15日以97年度毒偵字第498號為不起訴處分。詎其竟不
    知悔悟，復於99年5月18日下午6時許，在臺北市信義區忠強
    公園之廁所內，以燈泡燒烤方式，施用第二級毒品安非他命
    、甲基安非他命。嗣於99年 5月25日其因另案為本署通緝後
    ，於同日下午 6時許自動到案；經其同意後，由警採尿送驗
    後始循線查知上情。
二、案經臺北市政府警察局大安分局報告偵辦。
        證據並所犯法條
一、上揭犯罪事實，業據被告甲○○供述無誤，並有臺北市政府
    警察局大安分局應受尿液採驗人尿液檢體採集送驗紀錄表、
    台灣尖端先進生技醫藥股份有限公司濫用藥物檢驗報告在各
    1紙附卷可參；而被告前受觀察、勒戒執行完畢釋放後，5年
    以內再犯本案施用毒品之行為，亦有本署檢察官97年度毒偵
    字第 498號不起訴處分書及全國刑案資料查註紀錄表存卷可
    佐。本案事證已臻明確，被告犯嫌堪以認定。
二、核被告所為，係涉犯毒品危害防制條例第10條第 2項之施用
    第二級毒品罪嫌。被告持有第二級毒品之行為為施用行為所
    吸收，爰不另論罪。又被告曾受有期徙刑之執行完畢，有全
    國刑案資料查註表在卷可參，其於 5年內故意再犯本件有期
    徙刑以上之罪，為累犯，請依刑法第47條第 1項規定加重其
    刑。
三、依刑事訴訟法第251條第1項提起公訴。
    此  致
臺灣臺北地方法院
中    華    民    國    99    年    8     月    17    日
                              檢  察  官  楊  榮  宗
本件正本證明與原本無異
中    華    民    國    99    年    8     月    23    日
                              書  記  官  林  立  中
所犯法條：
毒品危害防制條例第10條
施用第一級毒品者，處 6 月以上 5 年以下有期徒刑。
施用第二級毒品者，處 3 年以下有期徒刑。

司法院資訊處製作；財團法人民間司法改革基金會備份。
